臺灣臺北地方法院民事判決
110年度金字第130號
原      告  廖學隆  
            劉儷之  
            劉詠雪  
            廖小嵐  
            廖婉晴  
            吳天賜  
共      同
訴訟代理人  陳士綱律師                      
            鄭皓軒律師
共      同
複  代理人  李臻雅律師      
被      告  展雲事業股份有限公司

兼
法定代理人  鍾克信  

上列當事人間損害賠償事件，本院於民國111年2月25日言詞辯論
終結，判決如下：
    主  文
被告等應連帶給付原告廖學隆如附表二所示之本金及利息。
被告等應連帶給付原告劉儷之如附表三所示之本金及利息。
被告等應連帶給付原告劉詠雪如附表四所示之本金及利息。
被告等應連帶給付原告廖小嵐如附表五所示之本金及利息。
被告等應連帶給付原告廖婉晴如附表六所示之本金及利息。
被告等應連帶給付原告吳天賜如附表七所示之本金及利息。
本判決第一項於原告廖學隆以新臺幣5,900,000元供擔保後，得
假執行。但被告等如以新臺幣17,700,000元為原告廖學隆預供擔
保，得免為假執行。
本判決第二項於原告劉儷之以新臺幣17,006,000元供擔保後，得
假執行。但被告等如以新臺幣51,018,000元為原告劉儷之預供擔
保，得免為假執行。
本判決第三項得假執行。但被告等如以新臺幣500,000元為原告
劉詠雪預供擔保，得免為假執行。
本判決第四項得假執行。但被告等如以新臺幣500,000元為原告
廖小嵐預供擔保，得免為假執行。　
本判決第五項於原告廖婉晴以新臺幣363,333元供擔保後，得假
執行。但被告等如以新臺幣1,090,000元為原告廖婉晴預供擔保
，得免為假執行。　
本判決第六項於原告吳天賜以新臺幣196,667元供擔保後，得假
執行。但被告等如以新臺幣590,000元為原告吳天賜預供擔保，
得免為假執行。
訴訟費用由被告等連帶負擔。　　
　　　事實及理由
壹、程序事項
一、按當事人得以合意定第一審管轄法院，民事訴訟法第24條第
    1項前段定有明文。經查，依據兩造所簽訂之如附表一契約
    編號欄所示之各契約之約定，兩造應有合意以本院為第一審
    管轄法院，是以，依民事訴訟法第24條第1項前段之規定，
    本院應有本件之管轄權，合先敘明。
二、次按訴狀送達後，原告不得將原訴變更或追加他訴。但擴張
    或減縮應受判決事項之聲明者，不在此限。民事訴訟法第25
    5條第1項但書第3款定有明文。經查，本件原告起訴時之聲
    明原為：「⒈被告應連帶給付原告廖學隆新台幣（下同）22,
    800,000元，並各如附表編號1各『承買契約類型欄』所示『可
    收取金額』欄之金額，並依各自『買回日期』欄之翌日起至清
    償日止，按年息百分之5計算利息。⒉被告應連帶給付原告劉
    儷之63,820,000元，並各如附表編號2各『承買契約類型欄』
    所示『可收取金額』欄之金額，並依各自『買回日期』欄之翌日
    起至清償日止，按年息百分之5計算利息。⒊被告應連帶給付
    原告劉詠雪590,000元，並如附表編號3『承買契約類型欄』所
    示『可收取金額』欄之金額，並依『買回日期』欄之翌日起至清
    償日止，按年息百分之5計算利息。⒋被告應連帶給付原告廖
    小嵐590,000元，並如附表編號4『承買契約類型欄』所示『可
    收取金額』欄之金額，並依『買回日期』欄之翌日起至清償日
    止，按年息百分之5計算利息。⒌被告應連帶給付原告廖婉晴
    1,350,000元，並各如附表編號5各『承買契約類型欄』所示『
    可收取金額』欄之金額，並依各自『買回日期』欄之翌日起至
    清償日止，按年息百分之5計算利息。⒍被告應連帶給付原告
    吳天賜760,000元，並如附表編號6『承買契約類型欄』所示『
    可收取金額』欄之金額，並依『買回日期』欄之翌日起至清償
    日止，按年息百分之5計算利息。⒎聲明第一至六項，原告願
    供擔保請准假執行。」等語；嗣於111年2月25日，具狀減縮
    訴之聲明為：「⒈被告應連帶給付原告廖學隆如附表編號1『
    承買契約類型欄』所列示各契約編號之對應『已付金額」欄之
    總額17,700,000元，並依各自『簽約日期』欄之翌日起至清償
    日止，按年息百分之5計算利息。⒉被告應連帶給付原告劉儷
    之如附表編號2『承買契約類型欄』所列示各契約編號之對應『
    已付金額』欄之總額51,018,000元，並依各自『簽約日期』欄
    之翌日起至清償日止，按年息百分之5計算利息。⒊被告應連
    帶給付原告劉詠雪如附表編號3『承買契約類型欄』所列示契
    約編號之對應『已付金額』欄之金額500,000元，並依『簽約日
    期』欄之翌日起至清償日止，按年息百分之5計算利息。⒋被
    告應連帶給付原告廖小嵐如附表編號4『承買契約類型欄』所
    列示契約編號之對應『已付金額』欄之金額500,000元，並依『
    簽約日期』欄之翌日起至清償日止，按年息百分之5計算利息
    。⒌被告應連帶給付原告廖婉晴如附表編號5『承買契約類型
    欄』所列示各契約編號對應之『已付金額』欄之總額1,090,000
    元，並依各自『簽約日期』欄之翌日起至清償日止，按年息百
    分之5計算利息。⒍被告應連帶給付原告吳天賜如附表編號6『
    承買契約類型欄』所列示契約編號之對應『已付金額』欄之金
    額590,000元，並依『簽約日期』欄之翌日起至清償日止，按
    年息百分之5計算利息。⒎聲明第一至六項，原告願供擔保請
    准假執行。」等語(見本院卷第303頁)。查原告前開之訴之
    聲明之縮減，經核與民事訴訟法第255條第1項但書第3款之
    規定並無不符，自應予准許，併予敘明。
三、被告等經合法通知，惟未於言詞辯論期日到場，核無民事訴
    訟法第386條所列各款情形，爰依原告之聲請，依民事訴訟
    法第385條第1項前段，由其一造辯論而為判決。
貳、實體事項
一、原告主張略以：
  ㈠本件被告展雲事業股份有限公司（下稱展雲公司）以經營殯
    葬設施經營為業，被告鍾克信則為展雲公司負責人。被告等
    明知非銀行不得向多數人或不特定之人收受款項或吸收資金
    ，而以「積福百分百專案」或「AZ專案」等名義，將展雲公
    司所有之坐落於新北市○○區○○○段○○○○段00地號土地上之墓
    地，以每一坪或每一平方公尺為一單位向外兜售，並約定承
    購人於繳清頭期款後，將定期給付7.2%至10.25%不等之紅利
    或利息。
　㈡惟於原告等與被告展雲公司簽立如附表一契約編號欄所示之
    各契約，並交付如附表一已付金額欄所示之款項後，被告等
    卻因無法依約支付利息或紅利，而由被告鍾克信向臺灣臺北
    地方檢察署自首違反銀行法。
　㈢承上所述，因被告等之吸收資金行為，已違反銀行法第29條
    第1項及第29條之1等規定，並造成原告等受有損害，是原告
    等爰依民法第184條第1前段及第2項、公司法第23條第2項等
    規定，請求被告等連帶對原告等負損害賠償責任。
  ㈣並聲明：如主文第1項至第6項所示。另原告等願供擔保，請
    准宣告假執行。
二、被告等經合法通知，而未於言詞辯論期日到場，亦未提出書
    狀作何聲明或陳述。
三、經查，本件原告主張之事實，業據提出與其所述相符之展雲
    事業股份有限公司經濟部網站公司資料查詢、相關網路新聞
    報導、土地買賣契約書影本等件為證。又被告等已於相當時
    期受合法之通知，惟未於言詞辯論期日到場，亦未提出任何
    書狀以供本院審酌，且未有依公示送達通知之情形，依民事
    訴訟法第280條第3項之規定，應視同被告等已自認原告之主
    張，從而，原告之前開主張，堪信為真實。準此，原告等依
    侵權行為之法律關係，請求被告等連帶給付如主文第1項至
    第6項所示之本金及利息，為有理由，應予准許。
四、另原告等陳明願供擔保請准宣告假執行等情，於原告廖學隆
    、劉儷之、廖婉晴、吳天賜等之請求部分，經核與法並無不
    合，爰酌定相當之擔保金額准許之；又本判決主文第三項、
    第四項命被告等連帶給付原告劉詠雪、廖小嵐之金額均未逾
    500,000元，依民事訴訟法第389條第1項第5款之規定，本院
    應依職權宣告假執行；本院並依民事訴訟法第392條第2項之
    規定，依職權宣告被告等於預供擔保後，得免為假執行。
五、結論：原告之訴為有理由，依民事訴訟法第385條第1項前段
    、第78條、第85條第2項，判決如主文。　
中　　華　　民　　國　　111 　年　　3 　　月　　22　　日
                  民事第二庭    法　官　陳雅瑩
以上正本係照原本作成。
如對本判決上訴，須於判決送達後20日內向本院提出上訴狀。如
委任律師提起上訴者，應一併繳納上訴審裁判費。
中　　華　　民　　國　　111 　年　　3 　　月　　22　　日
                                書記官　鄭以忻　　　　　
附表一、原告等之契約編號、簽約日期、已付金額表
編號 承購人 契約編號 簽約日期 已付金額      1 廖學隆 GF300773 107年3月18日 5,900,000元   GF300795 107年3月21日 2,360,000元   GF300796 107年3月21日 3,540,000元   GF300797 107年3月21日 3,540,000元   GF300798 107年3月21日 2,360,000元   合計  17,700,000元 2 劉儷之 GF300772 107年3月18日 5,900,000元   GF300811 107年3月24日 3,540,000元   GF300812 107年3月24日 2,360,000元   GF300813 107年3月24日 3,540,000元   GF300814 107年3月24日 3,540,000元   GF300815 107年3月24日 3,540,000元   GF302203 107年11月8日 7,198,000元   GF302204 107年11月8日 5,900,000元   AZ510337 109年4月23日 750,000元   AZ501384 109年7月29日 1,500,000元   AZ501385 109年7月29日 250,000元   AZ501559 109年11月5日 3,500,000元   AZ501641 110年1月8日 3,000,000元   AZ501663 110年2月14日 3,500,000元   AZ301103 110年3月29日 1,000,000元   AZ301127 110年5月7日 1,500,000元   AZ301180 110年8月1日 500,000元   合計  51,018,000元 3 劉詠雪 AZ501705 110年3月5日 500,000元 4 廖小嵐 AZ501721 110年3月5日 500,000元 5 廖婉晴 AZ501722 110年3月5日 500,000元   GF300816 107年3月24日 590,000元   合計  1,090,000元 6 吳天賜 GF300834 107年3月28日 590,000元 
附表二、原告廖學隆之請求
編號 本金 利息    1 5,900,000元 自107年3月18日起至清償日止，按週年利率百分之5計算之利息。 2 2,360,000元 自107年3月21日起至清償日止，按週年利率百分之5計算之利息。 3 3,540,000元 自107年03月21日起至清償日止，按週年利率百分之5計算之利息。 4 3,540,000元 自107年03月21日起至清償日止，按週年利率百分之5計算之利息。 5 2,360,000元 自107年03月21日起至清償日止，按週年利率百分之5計算之利息。 合計 17,700,000元  
附表三、原告劉儷之之請求
編號 本金 利息    1 5,900,000元 自107年3月18日起至清償日止，按週年利率百分之5計算之利息。 2 3,540,000元 自107年3月24日起至清償日止，按週年利率百分之5計算之利息。 3 2,360,000元 自107年3月24日起至清償日止，按週年利率百分之5計算之利息。 4 3,540,000元 自107年3月24日起至清償日止，按週年利率百分之5計算之利息。 5 3,540,000元 自107年3月24日起至清償日止，按週年利率百分之5計算之利息。 6 3,540,000元 自107年3月24日起至清償日止，按週年利率百分之5計算之利息。 7 7,198,000元 自107年11月8日起至清償日止，按週年利率百分之5計算之利息。 8 5,900,000元 自107年11月8日起至清償日止，按週年利率百分之5計算之利息。 9 750,000元 自109年4月23日起至清償日止，按週年利率百分之5計算之利息。 10 1,500,000元 自109年7月29日起至清償日止，按週年利率百分之5計算之利息。 11 250,000元 自109年7月29日起至清償日止，按週年利率百分之5計算之利息。 12 3,500,000元 自109年11月5日起至清償日止，按週年利率百分之5計算之利息。 13 3,000,000元 自110年1月8日起至清償日止，按週年利率百分之5計算之利息。 14 3,500,000元 自110年2月14日起至清償日止，按週年利率百分之5計算之利息。 15 1,000,000元 自110年3月29日起至清償日止，按週年利率百分之5計算之利息。 16 1,500,000元 自110年5月7日起至清償日止，按週年利率百分之5計算之利息。 17 500,000元 自110年8月1日起至清償日止，按週年利率百分之5計算之利息。 合計 51,018,000元  
附表四、原告劉詠雪之請求
編號 本金 利息    1 500,000元 自110年3月5日起至清償日止，按週年利率百分之5計算之利息。 
附表五、原告廖小嵐之請求
編號 本金 利息    1 500,000元 自110年3月5日起至清償日止，按週年利率百分之5計算之利息。 
附表六、原告廖婉晴之請求
編號 本金 利息    1 500,000元 自110年3月5日起至清償日止，按週年利率百分之5計算之利息。 2 590,000元 自107年3月24日起至清償日止，按週年利率百分之5計算之利息。 合計 1,090,000元  
附表七、原告吳天賜之請求
編號 本金 利息    1 590,000元 自107年3月28日起至清償日止，按週年利率百分之5計算之利息。